【裁判字號】    99,訴,927
【裁判日期】    990927
【裁判案由】    搶奪等
【裁判全文】
臺灣屏東地方法院刑事判決               99年度訴字第927號
公  訴  人  臺灣屏東地方法院檢察署檢察官
被      告  丙○○
上列被告因搶奪等案件，經檢察官提起公訴（99年度偵字第3382
號），本院依法行簡式審判程序審理，判決如下：
    主  文
丙○○犯竊盜罪，處有期徒刑伍月。又犯搶奪罪，處有期徒刑拾
月。應執行有期徒刑壹年貳月。
    事  實
一、丙○○意圖為自己不法所有，分別為下列行為：
（一）民國99年2 月9 日12時許，在屏東縣屏東市○○街328 巷
      6 之1 號附近，基於竊盜之犯意，趁無人注意之隙，以不
      詳鑰匙1 把，竊取乙○○停放該處之車牌號碼927-HJC 號
      重型機車1 部得逞。
（二）99年2 月9 日12時30分許，騎乘上開機車行至屏東縣屏東
      市○○路與工業路口，基於搶奪之犯意，趁騎乘機車、在
      該路口停等紅燈之甲○○未及注意，即徒手搶奪其置於機
      車腳踏板處之咖啡色皮包1 只（內有身分證1 張、金融卡
      1 張、行動電話2 支、現金新臺幣6 萬元、存摺4 本、私
      章1 枚、本票16張等物）得逞。
    嗣乙○○、甲○○報案處理，為警調取路口監視錄影畫面循
    線查獲丙○○，始悉上情（贓物部分，除現金於查獲前已遭
    花罄，其餘業由各被害人領回）。
二、案經屏東縣政府警察局屏東分局報告臺灣屏東地方法院檢察
    署檢察官偵查起訴。
    理  由
一、本件係依刑事訴訟法第273 條之1 第1 項行簡式審判程序，
    其證據調查依同法第273 條之2 所定原不受審判外陳述排除
    之限制；又被告對於卷內各項證據亦不爭執證據能力，復無
    事證顯示有何違法取得或類此瑕疵之情，故卷內所列各項證
    據，自均有證據能力，合先敘明。
二、上揭犯罪事實，業據被告於本院審理中全數坦承不諱（見本
    院99年9 月13日準備程序筆錄第2 頁），核與證人即被害人
    乙○○、甲○○各證失竊、遭搶情形相符（見警卷第7 、12
    頁），並有偵查報告、監視錄影畫面翻拍照片等件附卷足稽
    （見警卷第2 、19-22 頁）。是認被告之自白與事實相合，
    堪予採信，從而本件罪證明確，被告犯行洵可認定，應依法
    論科。
三、核被告所為，關於事實欄(一)部分，係犯刑法第320 條第1 項
    之竊盜罪，關於事實欄(二)部分，係犯刑法第325 條第1 項之
    搶奪罪。被告所犯上開2 罪間，犯意個別、行為互殊，應分
    論併罰。爰審酌被告在98至99年間，迭有毒品、竊盜等多次
    犯罪記錄，其短時間密集犯案，素行欠佳，有前案紀錄表、
    刑案資料查註紀錄表各1 份供參，尤以被告近於99年1 月11
    日，甫因竊盜案件經偵查終結提起公訴（後由臺灣高雄地方
    法院以99年度審簡字第650 號判處有期徒刑6 月），竟於99
    年2 月9 日復犯下本案數罪，亟見不知警惕；再被告時值青
    壯，非無謀生能力，詎不思以正當手段賺取所需，而起意行
    竊、行搶為謀財之道，犯罪動機可議；另被告竊取機車部分
    ，非僅侵害他人財產法益甚高，更造成被害人遭竊後生活利
    用上困擾，又其光天化日之下遂行搶奪，同樣罔顧法治，復
    且危殆被害人之身心安全、造成社會不安，均見犯罪結果影
    響顯鉅；惟念及被告猶知坦然面對司法、供承全數罪行不諱
    ，犯後態度尚可等一切情狀，各量處如主文所示之刑，併依
    法定應執行刑，以資懲儆。
四、未扣案供事實欄(一)犯行使用之不詳鑰匙1 把，卷內並無積極
    事證可認此係被告之所有物，更無證據顯示其尚復存在，自
    不宣告沒收，一併敘明。
據上論斷，應依刑事訴訟法第273 條之1 第1 項、第299 條第1
項前段，刑法第320 條第1 項、第325 條第1 項、第51條第5 款
，刑法施行法第1 條之1 第1 項、第2 項前段，判決如主文。
本案經檢察官許英輝到庭執行職務
中    華    民    國    99    年    9     月    27    日
                  刑事第四庭    法  官  江振源
以上正本證明與原本無異
如不服本判決，應於判決送達後10日內向本院提出上訴書狀（應
附繕本），其未敘述上訴理由者，應於上訴期間屆滿後20日內補
提理由書狀於本院，上訴於臺灣高等法院高雄分院。
中    華    民    國    99    年     9    月    28    日
                                書記官  潘豐益
附錄本判決論罪科刑法條：
刑法第320條
意圖為自己或第三人不法之所有，而竊取他人之動產者，為竊盜
罪，處五年以下有期徒刑、拘役或五百元以下罰金。
意圖為自己或第三人不法之利益，而竊佔他人之不動產者，依前
項之規定處斷。
前二項之未遂犯罰之。
刑法第325條
意圖為自己或第三人不法之所有，而搶奪他人之動產者，處六月
以上五年以下有期徒刑。
因而致人於死者，處無期徒刑或七年以上有期徒刑，致重傷者，
處三年以上十年以下有期徒刑。
第一項之未遂犯罰之。

司法院資訊處製作；財團法人民間司法改革基金會備份。
